【裁判字號】    99,訴,2241
【裁判日期】    991223
【裁判案由】    毒品危害防制條例
【裁判全文】
臺灣板橋地方法院刑事判決              99年度訴字第2241號
公  訴  人  臺灣板橋地方法院檢察署檢察官
被      告  楊寶珍
上列被告因違反毒品危害防制條例案件，經檢察官提起公訴（99
年度毒偵字第4141號），被告於準備程序認罪，本院以簡式審判
程序判決如下：
    主  文
楊寶珍施用第一級毒品，累犯，處有期徒刑捌月，扣案之注射針
筒壹支沒收；又施用第二級毒品，累犯，處有期徒刑月。應執
行有期徒刑拾月，扣案之注射針筒壹支沒收。
    事實及理由
一、按除被告所犯為死刑、無期徒刑、最輕本刑為三年以上有期
    徒刑之罪或高等法院管轄第一審案件者外，於第一次審判期
    日前之準備程序進行中，被告先就被訴事實為有罪之陳述時
    ，審判長得告知被告簡式審判程序之旨，並聽取當事人、代
    理人、辯護人及輔佐人之意見後，裁定進行簡式審判程序，
    刑事訴訟法第273 條之1 第1 項定有明文。經核本件被告楊
    寶珍所犯係死刑、無期徒刑、最輕本刑為三年以上有期徒刑
    以外之罪，其於準備程序中就被訴事實為有罪之陳述，經
    法官告知簡式審判程序之旨，並聽取公訴人、被告之意見後
    ，本院爰依首揭規定，合議裁定由受命法官獨任進行簡式審
    判程序，合先敘明。
二、本件犯罪事實：
    楊寶珍前曾於民國87年間因施用毒品案件，經檢察官聲請法
    院裁定送觀察、勒戒及強制戒治後，於88年5 月14日停止戒
    治付保護管束，至88年12月22日期滿執行完畢，並經臺灣南
    投地方法院檢察署檢察官以89年度戒毒偵字第16號不起訴處
    分確定；其後復於97年間再犯施用毒品案件，經檢察官聲請
    法院裁定送觀察、勒戒及強制戒治後，於98年6 月3 日執行
    完畢（接續執行另案徒刑五月、拘役五十日，至98年12月23
    日執行完畢始出監），並經臺灣桃園地方法院檢察署檢察官
    以98年度戒毒偵字第227 號不起訴處分確定。又其前曾於97
    年間因竊盜、偽造文書、詐欺等案件，經臺灣桃園地方法院
    以97年度審訴字第476 號判決，判處應執行有期徒刑五月、
    拘役五十日確定，執行後有期徒刑部分至98年11月2 日期滿
    執行完畢（此部分於本件構成累犯），接續執行上開拘役部
    分，至98年12月23日執行完畢出監。詎其猶不知悔改，復基
    於施用毒品之各別犯意，分別(一)於99年5 月8 日晚上10時許
    ，在臺北市萬華區龍山寺捷運站公廁內，以注射針筒注射方
    式，施用第一級毒品海洛因1 次；(二)於99年5 月9 日上午10
    時48分許為警採尿前96小時內某時（不含為警查獲後採尿前
    警力拘束期間），在臺北縣、市某處，以吸食器燒烤吸食方
    式，施用第二級毒品甲基安非他命1 次。嗣其於99年5 月9
    日上午7 時10分許，在臺北縣三重市○○○路33巷3 號「金
    東莊旅社」203 室為警查獲，扣得其所有供犯施用毒品使用
    之注射針筒1 支，經警採尿送驗後，並分別驗有鴉片類嗎啡
    及甲基安非他命等藥物陽性反應，因而查悉上情。案經臺北
    縣政府警察局三重分局報請臺灣板橋地方法院檢察署檢察官
    偵查起訴。
三、本件證據：
    (一)被告於審理時之自白。
    (二)卷附之臺北縣政府警察局三重分局搜索、扣押筆錄、查獲
      現場及扣案物品等照片、臺灣檢驗科技股份有限公司出具
      之驗尿報告、臺灣高等法院被告前案紀錄表等可稽。
    (三)扣案之注射針筒1 支可證。
四、核本件被告上開所為，係犯毒品危害防制條例第10條第1 項
    之施用第一級毒品、同條第2 項之施用第二級毒品等罪。其
    各次施用毒品前之持有毒品行為，應為其後施用行為所吸收
    ，均不另論罪。又其施用毒品海洛、甲基安非他命之行為，
    係於不同時地施用不同毒品之各別行為，應予分論併罰。又
    被告前曾於97 年 間因竊盜、偽造文書、詐欺等案件，經臺
    灣桃園地方法院以97年度審訴字第476 號判決，判處應執行
    有期徒刑五月、拘役五十日確定，執行後有期徒刑部分至98
    年11月2 日期滿執行完畢，有臺灣高等法院被告前案紀錄表
    在卷可稽，被告前受有期徒刑執行完畢後，於五年以內故意
    再犯本件有期徒刑以上之各罪，均為累犯，應依刑法第47條
    第1 項規定，各加重其刑。爰審酌被告之素行、各罪再犯施
    用毒品情節、所生危害及犯罪後坦承之態度等一切情狀，各
    量處如主文所示之刑，並定其應執行之刑。扣案之注射針筒
    1 支，係被告所有供施用毒品犯罪所用之物，並依刑法第38
    條第1 項第2 款規定，按其所犯併予宣告沒收。
五、依刑事訴訟法第273 條之1 第1 項、299 條第1 項前段、第
    310 條之2 、第454 條，毒品危害防制條例第10條第1 項、
    第2 項、第23條第2 項，刑法第11條前段、第47條第1 項、
    第51條第5 款、第38條第1 項第2 款，判決如主文。
六、如不服本判決應於收受送達後十日內向本院提出上訴書狀，
    並應敘述具體理由；其未敘述上訴理由者，應於上訴期間屆
    滿後二十日內向本院補提理由書（均須按他造當事人之人數
    附繕本）「切勿逕送上級法院」。
本案經檢察官陳怡親到庭執行職務
中    華    民    國    99    年    12    月    23    日
                      刑事第七庭  法  官  彭全曄
以上正本證明與原本無異。
                                  書記官  莊川億
中    華    民    國    99    年    12    月    24    日
附錄本案論罪科刑法條全文：
毒品危害防制條例第10條
施用第一級毒品者，處 6 月以上 5 年以下有期徒刑。
施用第二級毒品者，處 3 年以下有期徒刑。

司法院資訊處製作；財團法人民間司法改革基金會備份。
